【裁判字號】    89,易,3886
【裁判日期】    900117
【裁判案由】    竊盜等
【裁判全文】
臺灣臺中地方法院刑事判決                        八十九年度易字第三八八六號
    公  訴  人  台灣台中地方法院檢察署檢察官
    被      告  己○○
右列被告因竊盜等案件，經檢察官提起公訴（八十九年度偵字第一六五０二號、一七
三五六號），本院判決如左：
    主  文
己○○連續攜帶兇器竊盜，處有期徒刑年，應於刑之執行前，令入勞動場所強制工
作年。扣案之號碼0000000000號行動電話壹支、油漆空桶貳個及開鎖工
具玖支，均沒收之。
    事  實
一、己○○曾於八十六年間因二次竊盜罪、搶奪罪、脫逃罪及非法吸用化學合成麻醉
    藥品等罪，經本院於八十六年八月十一日定應執行有期徒刑三年三月，於八十六
    年七月二日刑期起算，而於八十八年二月十一日交付保護管束，為有犯罪習慣之
    人，於假釋期間，猶不思悔改，竟基於意圖為自己不法所有之概括犯意，連續在
    附表一所示之時間、地點，持客觀上足以對人之生命、身體構成威脅、可供兇器
    使用之開鎖工具共九支（均為金屬結構），竊取如附表一編號（一）至（三）及
    （五）至（十二）所示之人（下稱甲○○等人）之車輛及如附表一編號（四）之
    0000000000號之ＳＩＭ易付卡一張，得手後，先將所竊得之車輛放置
    在台中市○○路○段二十七號二樓之七其現住地地下停車場或附近巷口、空地等
    處，再依前揭甲○○等人車內所留之資料，尋找甲○○等人之電話，再以其所有
    之0000000000號大哥大行動電話或以其所竊得之如附表一編號（四）
    所示之0000000000號之ＳＩＭ易付卡，聯絡甲○○等人，向甲○○等
    人嚇稱：若未交錢贖車，即對贓車解體、變賣等詞（恐嚇之方法，詳如附表一所
    示），使甲○○等人因而心生畏懼，而各願交付如附表一所之金額（詳如附表一
    所示之恐嚇方法及銷贓情形欄）後，己○○先將竊得之贓車內貴重物品如ＣＤ音
    響、電話充電座等物拆解後供自己使用，再約甲○○等人至台中市○○○路六十
    一號旁空地，要求甲○○等人將贖款放入置於空地內側之其所有之空油漆桶內，
    後先行離開，並不得回頭觀望，其中如附表一編號（一）、（二）、（三）、（
    五）、（六）、（七）、（九）及（十一）之人依約將己○○所指定之金額放入
    前揭空油桶內，己○○再由空地內側防火巷竄出取走贖款，由三民民路一段卅九
    巷口，駕駛渠所有ＮＧ－９６５８號車離去，再以電話通知車主至棄車處所取回
    贓車；其中如附表一編號（八）、（十），因己○○發現警察埋伏，致未前往取
    款而未遂。嗣因如附表一編號（六）所示之乙○○報案，始經警循線於八十九年
    十月五日下午一時許，己○○駕駛其所有之車號ＮＧ－九六五八號自用小客車，
    前往台中市○○○路六十一號空地旁，要向附表一編號（十二）之林君妍取款，
    而行經台中市○○街二二八號前，拾取一遭他人棄置之油漆空桶時，準備取款之
    際，為警查獲，而未遂，並扣得其所有之0000000000號大哥大行動電
    話一支、上開油漆空桶一個及其作案之開鎖工具九支，並至己○○台中市○○路
    ○段二十七號二樓之七號，又扣得其所有供前揭犯罪所用之空油漆桶一個。
二、案經台中市警察局移送台灣台中地方法院檢察署檢察官偵查起訴。
    理  由
一、訊之被告己○○固不諱言確於前揭時地以前揭所示之方法竊取甲○○等人之車輛
    及向渠等人為嚇取財行為暨以前揭所示之方法竊取如附表一編號（四）所示之易
    付卡等情，惟否認係以客觀上具有危險性之兇器為竊盜之工具，辯稱：伊係以鐵
    絲開啟而竊車的云云。惟查，右揭事實，業據被告於警訊及偵查中供承不諱，核
    與被害人甲○○、癸○○、庚○○、丙○○、乙○○、壬○○、丑○○、辛○○
    、戊○○、子○○、丁○○等人於警訊中之指述失竊及被恐嚇取財情節相符，亦
    核與寅○○指述失竊情節相符，且扣案之行竊工具均為金屬結構之開鎖工具，在
    客觀上均具有殺傷力，已據本院調取扣押物查明屬實，且被告於偵查中亦一再供
    述係以前揭開鎖工具為竊車行為，此外，並有贓物認領保管收據三紙、上開車輛
    之車輛竊盜、車牌失竊個別資料查詢報表－查詢車輛認可資料、照片十張、台灣
    大哥大股份有限公司通聯記錄及0000000000號大哥大行動電話一支、
    油漆空桶二個及作案工具九支扣案可稽，被告所辯，顯係事後避重就輕之詞，不
    足採信。是以，本件事證已臻明確，被告犯行堪以認定。
二、被告以客觀上具有危險性之開鎖工具竊取如附表一編號（一）至（十二）所示之
    犯行，核其所為，係犯刑法第三百二十一條第一項第三款之攜帶兇器竊盜罪；被
    告以如附表一所示之犯罪方式手段及銷贓情形方法向如附表一編號（一）、（二
    ）、（三）、（五）、（六）、（七）、（九）及（十一）所示之人恐嚇並取得
    財物部分，係犯刑法第三百四十六條第一項之恐嚇取財罪。被告向如附表一編號
    （八）、（十）及（十二）所示被害人恐嚇但未取得財物部分，係犯刑法第三百
    四十六條第三項、第一項之恐嚇取財未遂罪。被告先後所為如附表一所示之攜帶
    兇器竊盜犯行、如附表一編號（一）至（三）、（五）至（七）、（九）、（十
    一）所示之恐嚇取財既遂犯行及如附表一編號（八）、（十）及（十二）所示之
    恐嚇取財未遂犯行，時間緊接，構成犯罪要件相同，顯係各係基於概括犯意為之
    ，各均為連續犯，應各論以攜帶兇器竊盜及恐嚇取財既遂各一罪，並均加重其刑
    。又被告所犯攜帶兇器竊盜罪及恐嚇取財既罪二罪間，有方法結果之牽連關係，
    應依刑法第五十五條規定，從一重攜帶兇器竊盜罪處斷。爰審酌被告年富力強，
    應自食其力，竟貪圖私利，思不勞而獲，竊取他人自小客車，並向被害人恐嚇財
    物，漠視輕踐他人財產權益，甚為可訾，應予非難；兼衡其竊盜之目標均屬價價
    值不低之自小客車，且竊盜及恐嚇取財之次數眾多，對社會治安造成危害非輕，
    惟其犯後態度尚屬良好等一切情狀，量處如主文所示之刑，以示懲儆。又被告前
    己有二次竊盜犯罪紀錄，有台灣台中地方法院檢察署刑案資料查註紀錄表及台灣
    高等法院被告全國前案紀錄表在卷可參，又尚在假釋中，且此次查獲其連續竊盜
    之時間為自八十八年五月間至九月間，竊盜期間達四個月之長，足見其有犯罪之
    習慣，應依竊盜犯贓物犯保安處分條例第三條第一項第一款之規定，宣告其應於
    刑之執行前令入勞動場所強制工作三年，以示懲儆。至扣案之00000000
    00號大哥大行動電話一支及作案之開銷工具九支係被告所有供前揭犯罪所用之
    物，而空油桶二個為他人棄置之物，屬無主物，依民法第八百零二條之規定，被
    告既以所有之意思而為使用，自屬取得所有權，應屬其所有，且係供前揭犯罪所
    用之物，業據被告供明在卷，爰依刑法第三十八條第一項第二款規定諭知沒收。
    另扣案之鑰匙二支，雖為被告所有，惟非供本件犯罪所用之物，爰不為沒收之諭
    知，附此敘明。
據上論斷，應依刑事訴訟法第二百九十九條第一項前段，刑法第五十六條、第三百二
十一條第一項第三款、第三百四十六條第一項、第五十五條、第三十八條第一項第二
款，竊盜犯贓物犯保安處分條例第三條第一項第一款、第四條、第五條第一項前段，
罰金罰鍰提高標準條例第一條前段，判決如主文。
本案經檢察官林蓉蓉到庭執行職務。
中      華       民      國     九十     年     一     月     十七      日
                                    台灣台中地方法院刑事第一庭
                                          法  官    吳  進  發
右正本證明與原本無異。
如不服本判決，應於判決送達後十日內向本院提出上訴狀，上訴於臺灣高等法院臺中
分院( 須附繕本 )。
                                          書記官
中      華       民      國     九十     年     一     月     十八      日


司法院資訊處製作；財團法人民間司法改革基金會備份。
